【裁判字號】    95,訴,894
【裁判日期】    951229
【裁判案由】    
【裁判全文】
臺灣基隆地方法院刑事判決               95年度訴字第894號
公  訴  人  臺灣基隆地方法院檢察署檢察官
被      告  甲○○
上列被告因違反毒品危害防制條例案件，經檢察官提起公訴（95
年度毒偵字第1486號），被告為有罪之陳述，本院合議庭裁定由
受命法官獨任以簡式審判程序進行審理，並判決如下：
    主  文
甲○○施用第一級毒品，處有期徒刑柒月；又施用第二級毒品，
處有期徒刑月，扣案之塑膠瓶連接吸管壹組、玻璃球貳個，均
沒收之。應執行有期徒刑玖月，扣案之塑膠瓶連接吸管壹組、玻
璃球貳個，均沒收之。
    事  實
一、甲○○前因施用毒品案件，二度經觀察、勒戒後，均認無繼
    續施用毒品之傾向，由臺灣基隆地方法院檢察署檢察官各於
    民國91年6月22日、93年5月25日，以91年度偵緝字第63號、
    毒偵字第591 號及92年度毒偵字第1238號、93年度毒偵字第
    364、803號為不起訴處分確定，並先後於91年6 月26日、93
    年5 月27日執行完畢釋放。復因施用毒品案件，經上開檢察
    署檢察官提起公訴，本院於95年6 月30日，以95年度訴字第
    384號判決判處有期徒刑6月、3月，應執行有期徒刑8月，該
    判決於95年7月31日判決確定，並於95年8月24日易科罰金執
    行完畢（於本案不成立累犯）。
二、甲○○不思戒除毒癮，猶於上開本院95年度訴字第384 號案
    件宣判後之95年7 月19日晚間，在友人「張姐」位於新竹縣
    竹東鎮○○路住處，以捲煙吸食之方式，施用第一級毒品海
    洛因一次。又於同年月20日下午1 時許，在其當時位於基隆
    市○○路85巷40號3 樓住處廁所內，以將第二級毒品安非他
    命置入玻璃球內燒烤產生煙霧而吸食之方式，施用第二級毒
    品安非他命一次。嗣為警於95年7月20日晚間9時30分許，在
    上址住處搜索查獲，並當場扣得其所有供施用安非他命之塑
    膠瓶連接吸管1組、玻璃球2個。經警採集其尿液送驗，結果
    呈海洛因之嗎啡陽性反應、甲基安非他命陽性反應，而悉上
    情。
三、案經基隆市警察局第三分局報告臺灣基隆地方法院檢察署檢
    察官偵查起訴。
    理  由
壹、程序事項
    查本件被告甲○○所犯者非為死刑、無期徒刑、最輕本刑為
    3 年以上有期徒刑之罪或高等法院管轄第一審案件，其於準
    備程序進行中，先就被訴事實為有罪之陳述，經告知其簡式
    審判程序之旨，並聽取公訴人、被告之意見後，本院業已依
    刑事訴訟法第273條之1第1 項之規定，裁定由受命法官獨任
    以簡式審判程序進行本案之審理。
貳、實體事項
一、前揭事實業據被告於本院審理時坦承不諱，並有扣案之塑膠
    瓶連接吸管1 組、玻璃球2 個可憑。而被告為警查獲後所採
    集之尿液檢體，經送請檢驗，結果呈海洛因之嗎啡陽性反應
    （由於海洛因在人體內會代謝成嗎啡，因此涉嫌海洛因之吸
    食者，係檢驗其尿液中之嗎啡反應）、甲基安非他命陽性反
    應，有昭信科技顧問股份有限公司95年9月4日濫用藥物尿液
    檢體檢驗報告附卷可稽，足見被告自白施用第一級毒品海洛
    因、第二級毒品安非他命之情節，與事實相符，應可採信。
    又被告前因施用毒品案件，二度經觀察、勒戒後，均認無繼
    續施用毒品之傾向，由臺灣基隆地方法院檢察署檢察官各於
    91年6月22日、93年5月25日，以91年度偵緝字第63號、毒偵
    字第591號及92年度毒偵字第1238號、93年度毒偵字第364、
    803號為不起訴處分確定，並先後於91年6月26日、93年5 月
    27日執行完畢釋放等情，亦有臺灣高等法院被告前案紀錄表
    、前揭不起訴處分書附卷足佐。綜上所陳，本案事證明確，
    被告於觀察、勒戒執行完畢後，5 年以內再犯施用毒品之犯
    行，堪可認定，應依法論科。
二、論罪科刑：
    (一)查海洛因、安非他命分別係毒品危害防制條例所列管之
        第一級、第二級毒品，此為該條例第2條第2項第1 款、
        第2 款所明定；又犯毒品危害防制條例第10條施用毒品
        之罪者，檢察官應聲請法院裁定，令被告入勒戒處所觀
        察、勒戒，經觀察、勒戒後，無繼續施用毒品之傾向者
        ，應即釋放，並由檢察官為不起訴處分，有繼續施用毒
        品之傾向者，則由檢察官先聲請法院裁定令入戒治處所
        施以強制戒治，俟強制戒治期滿，再行釋放，並由檢察
        官為不起訴處分；而依前開規定觀察勒戒或強制戒治執
        行完畢釋放後，5 年內再犯施用毒品之罪者，檢察官應
        依法追訴，毒品危害防制條例第20條第1項、第2項、第
        23條第2項分別定有明文。
    (二)核被告於觀察、勒戒執行完畢後，5 年以內再犯施用第
        一級毒品海洛因、第二級毒品安非他命之行為，係犯毒
        品危害防制條例第10條第1 項之施用第一級毒品罪、同
        條第2 項之施用第二級毒品罪。被告持有第一級毒品海
        洛因、第二級毒品安非他命之低度行為，應為施用毒品
        之高度行為所吸收，均不另論罪。被告所犯上開二罪，
        犯意各別，罪名不同，應予分論併罰。本院審酌被告犯
        罪之動機、吸食頻率、曾有施用毒品之前科仍不知戒除
        ，惟犯罪後坦承犯行，且所犯之施用毒品犯行乃戕害自
        己身心健康，並未危及他人等一切情狀，分別量處如主
        文所示之刑，並定其應執行之刑。
    (三)末查，起訴書所稱之「吸食器」實為塑膠瓶連接吸管製
        成之物，與扣案玻璃球2 個均非專供施用毒品之器具，
        此業據本院當庭勘驗無訛（95年12月20日審判筆錄參照
        ），然屬被告所有供施用安非他命所用之物，業據被告
        供明無誤，爰依刑法第38條第1 項第2 款之規定宣告沒
        收。
三、至扣案白色結晶物（驗餘數量179.83公克），屬毒品危害防
    制條例所明定列管之第二級毒品安非他命，有行政院衛生署
    管制藥品管理局95年11月2 日管檢字第0950011726號鑑定書
    存卷可憑，屬違禁物甚明。被告雖供稱上開毒品係其於查獲
    當日晚間8 時許，在臺北縣汐止市○○路附近，向綽號「董
    仔」男子以新臺幣（下同）300,000 元購入供自己施用之物
    ，然被告自承其每天施用安非他命之數量不會超過1 公克，
    且每月工作薪資約40,000元，應無資力或動機一次購入數量
    足敷其施用六個月之安非他命，故本院認定扣案之安非他命
    應非被告基於施用目的而持有之毒品，且檢察官既已就此認
    被告涉嫌意圖販賣而持有第二級毒品，以95年度偵字第5258
    號提起公訴，並經繫屬本院以95年度訴字第947 號案件受理
    中，則上開安非他命自應於該案中予以處理，附此敘明。
據上論斷，應依刑事訴訟法第273條之1第1項、第299條第1 項前
段，毒品危害防制條例第10條第1項、第2項，刑法第11條前段、
第51條第5款、第38條第1項第2款，判決如主文。
本案經檢察官乙○○到庭執行職務。
中    華    民    國    95    年    12    月    29    日
                  刑事第五庭法  官  楊皓清
以上正本證明與原本無異。
如不服本判決應於收受本判決後10日內向本院提出上訴書狀，其
未敘述上訴理由者，並得於提起上訴後10日內向本院補提理由書
狀（均須按他造當事人之人數附繕本。）「切勿逕送上級法院」
中    華    民    國    95    年    12    月    29    日
                            書記官  王月娥
附錄論罪法條：
毒品危害防制條例第10條
施用第一級毒品者，處6月以上5年以下有期徒刑。
施用第二級毒品者，處3年以下有期徒刑。


司法院資訊處製作；財團法人民間司法改革基金會備份。
